最高法院民事裁定　　　　　　　一○○年度台抗字第五四三號
再 抗告 人　陳盛強
代　理　人　陳君沛律師
上列再抗告人因與相對人台灣金聯資產管理股份有限公司等間聲
請停止執行事件，對於中華民國一○○年二月二十三日台灣高等
法院裁定（一○○年度抗更(一)字第五號），提起再抗告，本院裁
定如下：
    主  文
再抗告駁回。
再抗告程序費用由再抗告人負擔。
    理  由
按對於抗告法院以抗告有理由而廢棄或變更原裁定之裁定，或以
抗告無理由而駁回抗告之裁定再為抗告，僅得以其適用法規顯有
錯誤為理由，強制執行法第三十條之一準用民事訴訟法第四百八
十六條第四項規定甚明。所謂適用法規顯有錯誤，係指原法院就
其取捨證據所確定之事實適用法規顯有錯誤而言，不包括認定事
實不當之情形在內。復依民事訴訟法第四百九十五條之一第二項
準用同法第四百六十九條之一規定，以同法第四百六十九條各款
以外之事由再為抗告，須經第三審法院之許可，而該許可，以從
事法之續造、確保裁判之一致性或其他所涉及之法律見解具有原
則上重要性者為限，否則其再為抗告自非合法。查台灣桃園地方
法院（下稱桃園地院）裁定駁回再抗告人聲請停止執行，再抗告
人不服，提起抗告。原法院以：再抗告人主張其已另向桃園地院
提起債務人異議之訴，業據提出債務人異議之訴起訴狀為憑，並
經原審調卷查明屬實，是再抗告人聲請停止強制執行程序，與強
制執行法第十八條第二項規定相符。又擔保金額係法院斟酌各項
因素再依職權裁量之範圍，並非當事人所可任意指摘。經審酌桃
園地院依據再抗告人提起異議之訴之聲明，認其訴訟標的之價額
為新台幣（下同）一千二百九十五萬七千一百七十二元，據之計
算應徵收之裁判費，及相對人聲請強制執行之金額亦同上數額。
推估本件停止強制執行程序之期間為四年四個月，以法定遲延利
息計算相對人因未能即時獲償所受利息損失應為二百八十萬七千
三百八十六元，作為確保相對人因再抗告人聲請停止強制執行程
序可能遭受損害賠償之擔保金，應屬相當等詞。因而將桃園地院
所為裁定廢棄，命再抗告人提供上揭數額之擔保金後，桃園地院
九十九年度司執字第九九五號強制執行程序應予停止。經核於法
並無違背。再抗告意旨，猶執原裁定應依強制執行法第十八條規
定之法院因必要情形，得為停止強制執行之裁定，該條另所謂法
院依聲請定相當並確實之擔保，並非必要條件。法院既認為有停
止執行之必要情形，且已有查封之不動產保障，相對人不可能受
損害。原裁定命再抗告人一次全額提出擔保，該金額顯然過多，
應予酌減，始符公允云云，為其論據。查再抗告人所陳上開理由
，係屬認定事實當否之問題，核與適用法規是否顯有錯誤無涉，
且亦無所涉及之法律見解具有原則上重要性之情事，其再為抗告
，自難謂為合法。
據上論結，本件再抗告為不合法。依強制執行法第三十條之一，
民事訴訟法第四百九十五條之一第二項、第四百八十一條、第四
百四十四條第一項前段、第九十五條、第七十八條，裁定如主文
。
中    華    民    國  一○○  年    七    月   十四   日
                      最高法院民事第五庭
                          審判長法官  劉  福  聲  
                                法官  黃  義  豐  
                                法官  劉  靜  嫻  
                                法官  袁  靜  文  
                                法官  李  慧  兒  
本件正本證明與原本無異
                                      書  記  官  
中    華    民    國  一○○  年    七    月  二十六  日
                                                      K